臺灣宜蘭地方法院裁定
111年度秩字第50號
移送機關    宜蘭縣政府警察局宜蘭分局
被移送人    黃可媞


上列被移送人因違反社會秩序維護法案件，經移送機關於民國11
1年7月6日以警蘭偵字第1110015520號移送書移送審理，本院裁
定如下： 
    主  文
黃可媞無正當理由攜帶具有殺傷力之器械，處罰鍰新臺幣伍仟元
。
扣案之美工刀壹把沒入。
    事實及理由
一、被移送人黃可媞於下列時、地有違反社會秩序維護法之行為
    ：
（一）時間：民國111年6月20日7時30分許。
（二）地點：宜蘭縣○○市○○路0段000巷00弄00號。
（三）行為：被移送人黃可媞因被害人盧友文與其分手，先至位
      於宜蘭縣○○市○○路0號之統一超商壯五門市購買美工刀1把
      後，前往上開地址持美工刀劃傷被害人，以此方式加暴行
      於人。
二、上開事實，有下列事實證明屬實：
（一）被移送人黃可媞於警詢時之自白。
（二）被害人盧友文、證人游茗堡、林奕誠於警詢之證述。
（三）宜蘭縣政府警察局宜蘭分局扣押筆錄、扣押物品目錄表各
      1份、被害人傷勢及現場照片7張、扣押物品照片1張。
（四）扣案之美工刀1把。
三、按加暴行於人者，處新臺幣18,000元以下罰鍰，社會秩序維
    護法第87條第1款定有明文；又社會秩序維護法之立法目的
    ，旨在維護公共秩序，確保社會安寧，與刑法保護目的並非
    完全相同，而刑事普通傷害案件，係屬告訴乃論之罪，如未
    經合法告訴或因撤回告訴、和解等原因，致未能追究刑責者
    ，其加暴行於人之違反社會秩序維護法部分，應可援引該法
    第87條第1款予以處罰（司法院81年6月1日司法院第二廳研
    究意見、臺灣高等法院暨所屬法院95年法律座談會刑事類提
    案第29號研討結果可資參照）。另按無正當理由攜帶具有殺
    傷力之器械、化學製劑或其他危險物品者，處3日以下拘留
    或30,000元以下罰鍰，社會秩序維護法第63條第1項第1款定
    有明文。本條款之構成要件，須行為人客觀上有攜帶具有殺
    傷力之器械、化學製劑或其他危險物品之行為，且該攜帶係
    無正當理由，因而有危害於行為人攜帶所處時空之安全情形
    ，始足當之。依上揭要件，判定被移送人有無違反該行為，
    首須被移送人有攜帶行為，次審酌該攜帶行為是否係無正當
    理由，再衡量被移送人攜帶行為所處時空，因被移送人於該
    時空有攜帶該類器械，而使該時空產生安全上危害。
四、經查，扣案之美工刀1把，為金屬製品，質地堅硬，被移送
    人不思以正當方法處理感情糾紛，預先攜帶該美工刀，企圖
    用以應付被害人，致被害人胸口遭劃傷，罔顧被害人生命、
    身體之安全，顯然本案依當時客觀環境及一般社會通念，被
    移送人該持有美工刀1把已逾該器械原通常使用之目的及範
    疇，致使該器械在客觀上因本具殺傷力之故，易造成社會秩
    序不安及存在不穩定危險之狀態，且因而致被害人受有傷害
    ，堪認被移送人所持目的與該器械於通常所使用之目的不同
    ，並已造成社會秩序不安之實害發生。又被移送人加暴行於
    被害人，雖被害人於警詢時未陳明提出告訴，然被移送人在
    公共場所加暴行於被害人，對公共秩序與社會安寧造成相當
    程度之危害，依上開說明，仍應依社會秩序維護法第87條第
    1款規定論處。
五、核被移送人所為，係違反社會秩序維護法第63條第1項第1款
    無正當理由攜帶具有殺傷力之器械及同法第87條第1款加暴
    行於人之行為。又被移送人係以一行為同時違反上開2規定
    ，揆諸同法第24條第2項規定，應從一重之違反同法第63條
    第1項第1款規定論處。爰審酌被移送人違反之手段、違反義
    務之程度及上開行為所生危害，兼衡被移送人於警詢中自陳
    為專科肄業之教育程度、家庭經濟生活狀況小康等一切情狀
    ，量處如主文所示之處罰，以資懲儆。
六、另扣案之美工刀1把係被移送人所有供其違反本法所用之物
    ，爰依社會秩序維護法第22條第3項規定，予以沒入。
七、依社會秩序維護法第46條第1項、第63條第1項第1款、第87
    條第1款、第24條第2項、第22條第3項，裁定如主文。
中　　華　　民　　國　　111 　年　　8 　　月　　30　　日
                  簡易庭  法  官  劉芝毓
以上正本證明與原本無異。
如不服本裁定，應於裁定送達後5日內，向本院提出抗告狀。（
應附繕本）
                          書記官　蕭亦倫
中　　華　　民　　國　　111 　年　　8 　　月　　30　　日
附錄本案處罰法條：
社會秩序維護法第63條
有左列各款行為之一者，處三日以下拘留或新臺幣三萬元以下罰
鍰：
一、無正當理由攜帶具有殺傷力之器械、化學製劑或其他危險物
    品者。
二、無正當理由鳴槍者。
三、無正當理由，攜帶用於開啟或破壞門、窗、鎖或其他安全設
    備之工具者。
四、放置、投擲或發射有殺傷力之物品而有危害他人身體或財物
    之虞者。
五、散佈謠言，足以影響公共之安寧者。
六、蒙面偽裝或以其他方法驚嚇他人有危害安全之虞者。
七、關於製造、運輸、販賣、貯存易燃、易爆或其他危險物品之
    營業，未經主管機關許可；或其營業設備及方法，違反法令
    規定者。
八、製造、運輸、販賣、攜帶或公然陳列經主管機關公告查禁之
    器械者。
前項第七款、第八款，其情節重大或再次違反者，處或併處停止
營業或勒令歇業。

社會秩序維護法第87條　 
有下列各款行為之一者，處新臺幣一萬八千元以下罰鍰：
一、加暴行於人者。
二、互相鬥毆者。
三、意圖鬥毆而聚眾者。